臺灣士林地方法院民事裁定　　　　　　　100年度聲字第300號
聲　請　人　遠業科技股份有限公司
法定代理人　何繼鎔
相　對　人　VDG Secur.
法定代理人　Johannes .
　　　　　　Serge Mic.
　　　　　　Kalle van.
上列當事人間聲請停止執行事件，本院裁定如下：
    主      文
聲請人供擔保新臺幣壹佰捌拾萬壹仟佰陸拾柒元後，本院一百
年度司執字第三八八七七號執行事件之強制執行程序，於本院一
百年度重訴字第二九０號債務人異議之訴事件判決確定、和解或
撤回起訴前，應暫予停止。
    理      由
一、按有回復原狀之聲請，或提起再審或異議之訴，或對於和解
    為繼續審判之請求，或提起宣告調解無效之訴、撤銷調解之
    訴，或對於許可強制執行之裁定提起抗告時，法院因必要情
    形，或依聲請定相當並確實之擔保，得為停止強制執行之裁
    定，強制執行法第18條第2 項定有明文。
二、聲請意旨略以：相對人於民國94年間，依兩造簽訂之授權合
    約訴請伊給付貨款及遲延利息，迭經本院94年度國貿字第1
    號、臺灣高等法院99年度國貿上更(一)字第1 號、最高法院10
    0 年度臺上字第503 號判決伊應於相對人給付其所販售之特
    定授權軟體磁片1,000 片（下稱系爭磁片）時，給付相對人
    歐元20萬元，及自94年4 月1 日起至清償日止，按週年利率
    5%計算之利息（下稱系爭確定判決）。嗣因兩造協商未果，
    伊乃於100 年6 月17日函請相對人於同年月24日如數給付系
    爭磁片，惟相對人卻先拒絕給付，後再逾期將未附授權碼致
    無法使用之系爭磁片送至臺灣TNT Express Taipei Gateway
    即主張合法提出給付，並據以對伊聲請強制執行，現正由本
    院100 年度司執字第38877 號強制執行事件（下稱系爭執行
    ）執行中。茲因相對人依系爭確定判決所為之給付有給付遲
    延之情，所交付之系爭磁片亦有無法使用之重大瑕疵，為此
    ，伊業向相對人主張拒絕受領、解除契約，復向本院提起債
    務人異議之訴，請求撤銷系爭執行程序，並請宣告不得以系
    爭確定判決對伊強制執行。為免因系爭執行程序繼續進行而
    遭受難以回復之損害，爰依強制執行法第18條規定，聲請裁
    定停止系爭執行程序等語。
三、經查，本院調取系爭執行卷宗及本院100 年度重訴字第290
    號債務人異議之訴卷宗核閱後，認聲請人之聲請為有理由，
    應予准許。又聲請人提起債務人異議之訴，其訴訟標的金額
    已逾新臺幣150 萬元，屬得上訴於第三審之案件，而依各級
    法院辦案期限實施要點第2 項第2 款、第7 款及第8 款規定
    ，民事第一審審判案件辦案期限為1 年4 月，第二審為2 年
    ，第三審為1 年，從寬推估本件停止執行之期間為4 年4 月
    ，佐以法定遲延利率計算相對人因停止執行可能遭受之損害
    為新臺幣180 萬1,367 元【歐元20萬元×相對人於100 年7
    月21日聲請強制執行時歐元兌換臺幣之匯率41.57 ×5%×（
    4 又4/12）＝0000000 元，元以下4 捨5 入】，故定聲請人
    應供之擔保金為新臺幣180 萬1,367 元。
四、爰依強制執行法第18條第2 項裁定如主文。
中    華    民    國   100    年    8     月    25    日
                  民事第二庭  法  官  劉逸成
以上正本證明與原本無異。
如對本裁定抗告，應於裁定送達後10日內向本院提出抗告狀，並
繳納抗告費新臺幣1,000 元。
中    華    民    國   100    年    8     月    25    日
                              書記官  李宜蓁